臺灣雲林地方法院刑事判決
110年度金訴字第90號
公  訴  人  臺灣雲林地方檢察署檢察官
被      告  許明玉


指定辯護人  林進榮律師
上列被告因違反洗錢防制法案件，經檢察官聲請簡易判決處刑（
110年度偵字第1972號），本院北港簡易庭認為應依通常程序審
理（簡易庭案號：110年度港金簡字第2號），移送本院刑事庭，
判決如下：
    主  文
戊○○幫助犯洗錢防制法第十四條第一項之一般洗錢罪，處有期徒
刑肆月，併科罰金新臺幣貳萬元，罰金如易服勞役，以新臺幣壹
仟元折算壹日。
    事  實
一、戊○○依其智識程度及社會經驗，可預見將自己或親友所有之
    金融機構帳戶之金融卡及密碼提供他人使用，恐遭他人利用
    作為財產犯罪之人頭帳戶，供為收受及提領特定犯罪所得，
    並使他人提領後即產生遮斷資金流動軌跡，以掩飾或隱匿特
    定犯罪所得之去向、所在之效果而洗錢。其竟基於幫助他人
    詐欺取財及幫助洗錢之不確定犯意，於民國109年12月1日下
    午1時18分許至同年月3日晚上6時許間某日，在不詳地點，
    以不詳方式，將其申辦之臺灣土地銀行虎尾分行帳號000-00
    0000000000號帳戶(下稱土地銀行帳戶)及其同居人曾禹翔(
    所涉詐欺取財等罪嫌經檢察官為不起訴處分)申辦之臺灣銀
    行虎尾分行帳號000-000000000000號帳戶(下稱臺灣銀行帳
    戶)之金融卡、密碼，提供給某不詳姓名之詐欺集團成年成
    員或所屬之成年人收受使用，而以此方式幫助他人詐欺取財
    及洗錢。嗣該不詳姓名之成年人取得戊○○提供之上揭帳戶之
    金融卡及密碼後，其或所屬詐欺集團成員即意圖為自己不法
    所有之各別詐欺取財及洗錢犯意聯絡，分別為如附表所示之
    詐欺取財犯行，又附表所示之被害款項，旋遭分別提領得手
    而掩飾、隱匿該特定犯罪所得之去向及所在。
二、案經丙○○、乙○○、己○○訴由雲林縣警察局臺西分局報告臺灣
    雲林地方檢察署檢察官偵查起訴。
    理  由
一、關於證據能力方面：按被告以外之人於審判外之陳述，雖不
    符刑事訴訟法第159條之1至之4之規定，而經當事人於審判
    程序同意作為證據，法院審酌該言詞陳述或書面陳述作成時
    之情況，認為適當者，亦得為證據，同法第159條之5第1 項
    定有明文。其立法意旨在於傳聞證據未經當事人之反對詰問
    予以核實，原則上係予排除，惟若當事人已放棄對原供述人
    之反對詰問權，於審判程序中表明同意該等傳聞證據可作為
    證據，基於證據資料愈豐富，愈有助於真實發見之理念，並
    尊重當事人對傳聞證據之處分權，且強化言詞辯論主義，使
    訴訟程序進行順暢，此時，法院自可承認該傳聞證據之證據
    能力。查本判決所引被告以外之人之言詞或書面陳述，均經
    檢察官、被告及辯護人同意供為證據使用（本院卷第46頁至
    第47頁），本院審酌該等供述證據之作成及取得之狀況，未
    見違法或不當取證之情事，且為證明被告犯罪事實存否所必
    要，以之作為證據，認屬適當，復經本院於審判期日就上開
    證據依法進行調查、辯論，依刑事訴訟法第159條之5規定，
    均具有證據能力。
二、認定犯罪事實所憑之證據及理由：
  ㈠被告戊○○與曾禹翔為同居關係，兩人並育有2女，被告於109
    年6月8日申辦土地銀行帳戶，並於同年12月1日下午1時18分
    許申請金融卡晶片解鎖及變更密碼，其同居人曾禹翔則於同
    日中午12時許申辦臺灣銀行帳戶，而被告及曾禹翔之上揭2
    帳戶之存摺、提款卡、密碼，均由被告持有管理，嗣如附表
    所示之被害人各遭詐欺集團成員為上揭詐欺取財犯行，被害
    金額分別匯入被告及曾禹翔之上揭帳戶內，並經提領，曾禹
    翔之臺灣銀行帳戶於109年12月3日列為警示帳戶，被告之土
    地銀行帳戶則於同年月4日列為警示帳戶，惟被告、曾禹翔
    係於同年月12日至臺西分局臺西派出所，由曾禹翔向警方報
    案上揭帳戶之金融卡遺失等情，業據被告於警詢筆錄、檢察
    事務官詢問筆錄及本院審判中供述及不爭執（偵卷第25頁至
    第30頁、第107頁至第117頁；本院金訴卷第41頁至第44頁、
    第122頁至第140頁），核與證人曾禹翔於警詢筆錄及檢察事
    務官詢問筆錄之證述（偵卷第17頁至第23頁、第107頁至第1
    17頁、第143頁至第144頁）、證人即被害人丙○○、乙○○、己○○、丁○○於警詢筆錄之證述情節大致相符（偵卷第31頁至第
    43頁），並有被害人丙○○提出之中國信託銀行ATM交易明細2
    張、被害人乙○○提出之外幣交易明細1份及手機通聯紀錄翻
    拍照片2張、被害人己○○提出之行動銀行匯款明細截圖及通
    聯記錄截圖各1張、被害人丁○○提出之郵政自動櫃員機交易
    明細表1張、通聯記錄截圖2張（偵卷第79頁至第93頁）、土
    地銀行帳戶之開戶申請書暨約定書1張（偵卷第58頁）、臺
    灣土地銀行虎尾分行110年4月13日虎尾字第1100001167號函
    暨檢附之歷史交易明細查詢表1份（偵卷第131頁至第133頁
    ）、臺灣銀行帳戶之開戶資料、存摺存款歷史明細查詢各1
    份（偵第47頁至第54頁）、臺灣銀行虎尾分行110年4月1日
    虎尾營密字第11050002891號函暨檢附之帳號異動查詢1份（
    偵卷第123頁至第125頁）、內政部警政署反詐騙諮詢專線紀
    錄表4張、受理詐騙帳戶通報警示簡便表格5張（偵卷第59至
    77頁）、雲林縣警察局臺西分局110年6月2日雲警西偵字第1
    100008349號函暨檢附之台西派出所陳報單、曾禹翔之警詢
    筆錄、受理各類案件紀錄表、受理案件登記表1份（偵卷第1
    39頁至第147頁）、臺灣雲林地方檢察署檢察官110年度偵字
    第1972號不起訴處分書1份（偵卷第151至153頁）、臺灣土
    地銀行虎尾分行110年10月22日虎尾字第1100003613號函暨
    檢附之開戶基本資料、交易明細及金融卡申請書影本1份、
    臺灣土地銀行虎尾分行110年10月26日虎尾營字第110000404
    71號函暨檢附之之開戶印鑑卡、開戶約定書、開戶檢核表、
    晶片金融卡異動申請書、交易明細表1份(本院金訴卷第79頁
    至第102頁)等在卷可稽，堪予認定，先行敘明。
  ㈡訊據被告矢口否認涉有幫助犯詐欺取財及幫助洗錢犯行，其
    辯稱：伊所保管之土地銀行帳戶之金融卡及曾禹翔之臺灣銀
    行帳戶金融卡均已遺失，伊並未將上揭2帳戶之金融卡交付
    他人使用等語。
  ㈢惟查，被告辯稱其與曾禹翔之上揭2帳戶金融卡失竊云云，不
    可採信，分述如下：
　　⑴證人曾禹翔最早於109年12月12日之警詢筆錄中稱：「我於
      109年12月9日約12時許，在雲林縣麥寮鄉的麥寮傳統市場
      買東西，不慎臺灣銀行金融卡及我妻子戊○○台灣土地銀行
      金融卡各一張，故今日前來報案。…兩個戶頭内都沒什麼
      錢。…（問：是否有再回遺失地點附近找尋？）有，但我
      都找不到。」等語（偵卷第143頁至第144頁），而證人曾
      禹翔該次報案，被告自承係陪同前去等語（本院金訴卷第
      136頁）。但被告卻於110年2月18日警詢筆錄中稱其不知
      何時、何地遺失上揭2帳戶之金融卡，復稱其印象中是110
      年1月8日、9日在住家發現遺失等語（偵卷第27頁）；其
      又於同年5月5日檢察事務官詢問筆錄中稱其是在家中發現
      金融卡遺失，但不知在何處遺失等語（偵卷第115頁）。
      是被告就上揭2帳戶之金融卡係於何時、何地遺失？其與
      曾禹翔是否立即察覺遺失？係在何處察覺遺失？其前後供
      述顯有重大歧異。
　　⑵證人曾禹翔於109年12月12日之警詢筆錄中明確供稱遺失之
      物為「臺灣銀行金融卡及我妻子戊○○台灣土地銀行金融卡
      各1張」，而被告於110年2月18日警詢中亦僅稱遺失上揭2
      帳戶之金融卡，而未言及他物遺失（偵卷第25頁至第30頁
      ）。另其於同年5月5日檢察事務官詢問中復稱：「我是在
      家裡發現不見的，但我不知道提款卡在哪裡遺失的。（問
      ：住處除該2帳戶提款卡遺失外，無其他物品遺失？）沒
      有，家裡沒有遭竊」等語（偵卷第115頁）。再其於同年1
      0月18日本院準備程序中稱：「（問：遺失的時間、地點
      及原因？）時間、地點不知道，我是放我的機車置物箱，
      機車車牌號碼我不知道，何時不見我不知道。（問：這兩
      張金融卡與什麼東西一起放置機車的置物箱？）我是放在
      一個小盒子，裡面有發票等。（問：是整個盒子不見或是
      只有金融卡不見？）兩張金融卡不見，是整個盒子都不見
      。（問：盒子裡面除了金融卡外，還有什麼？）只有兩張
      金融卡。（問：你機車置物箱裡面還有什麼東西？）雨衣
      、衛生紙、發票。（問：這些東西有無不見？）沒有。」
      等語（本院卷第42頁至第43頁）。惟其於同年11月23日本
      院審理時，經質問其前於檢察事務官詢問筆錄中稱其與曾
      禹翔之存摺放家裡，金融卡則放在機車內之小盒子中，則
      何以只有遺失上揭2帳戶之金融卡，其他金融卡為何沒有
      遺失？被告即改稱：「有遺失，提款卡有遺失，我的臺西
      農會、麥寮農會、郵局，曾禹翔的郵局也遺失。」云云（
      本院卷第132頁至第133頁），顯然被告對其究竟遺失何物
      ，前後反覆，遇有質疑，隨即改口應付。
　　⑶綜上所述，被告就上揭2帳戶之金融卡究於何時、何地遺失
      ？其與曾禹翔是否立即察覺遺失？係在何處察覺遺失？又
      究竟遺失何物？其前後供述顯有重大歧異，且前後反覆，
      並於經質疑其供述有疑時，隨即改口翻異前詞，而其所稱
      上揭2帳戶之金融卡放在機車置物箱內之小盒子中而遺失
      云云，竟然其機車置物箱內其他物品仍在，且更有價值之
      機車亦未失竊，是其供述遺失情節顯然有違常理，前後矛
      盾，不足採信。
  ㈣復查，被告與曾禹翔之上揭2帳戶金融卡，應係被告提供詐欺
    集團或所屬之人使用，分述如下：
　　⑴被告之土地銀行帳戶係於109年6月8日申辦開戶，當日存入
      現金1,000元，但同日即領出900元，僅剩餘額100元，此
      後至同年12月1日下午1時18分許被告申請金融卡晶片解鎖
      及變更密碼前之近半年期間，全無交易進出，即被告之土
      地銀行帳戶自申辦後，靜止半年，全無交易，且其為低收
      入戶，有其提出之雲林縣臺西鄉低收入戶證明書影本1張
      在卷可參（本院港金簡卷第31頁），其並供稱伊於土地銀
      行帳戶開戶後之同日領出900元，因當時缺錢，又伊與曾
      禹翔均有積欠卡債未還，以伊與曾禹翔之收入及政府補助
      ，仍需省錢過日，無法存錢，又因伊與曾禹翔均有卡債未
      還，故伊與曾禹翔均不會在銀行存錢，避免帳戶內之金錢
      被扣押等語（本院金訴卷第122頁至第128頁、第139頁）
      。則其於土地銀行帳戶餘額僅有100元，且靜止半年後，
      驟然花費50元申請金融卡晶片解鎖及變更密碼，當有用途
      甚明，然卻未見於後續自行使用，參以上述，亦無自行存
      款可能，反隨即於2日後即有被害人匯款進入，若非被告
      提供上揭2帳戶之金融卡供他人使用，殊難想像。
　　⑵查詐欺集團既知利用他人帳戶以達詐取犯罪所得之目的，
      當亦知曉一般人如有存摺、金融卡遺失或遭竊，為免遭人
      盜領存款或不法使用，必會立即報警或向金融機構辦理掛
      失止付，在此情形下，詐欺集團如以他人遺失或遭竊之帳
      戶作為犯罪工具，極可能因帳戶所有人隨時掛失止付而無
      法提領犯罪所得，則其費心犯罪，豈非徒勞無功，犯罪所
      得無端旁落他人，諒無發生此類情狀可言。易言之，詐欺
      集團為獲取犯罪所得，必當確信該帳戶所有人不會或至少
      於一定期間內不為報警或掛失止付，其方能於一定期間內
      自由使用該帳戶收取犯罪所得，即帳戶所有人與使用該帳
      戶之詐欺集團間應存有某種程度之約定或默契，方屬合理
      ，亦為實務一般所常見。本件被告於109年12月1日下午1
      時18分許申請金融卡晶片解鎖及變更密碼後之第1筆交易
      ，即為同年12月3日如附表編號3之被害人己○○匯款至被告
      之土地銀行帳戶內，同日匯款者另有如附表編號1之被害
      人丙○○，其間僅差2日，且未見實務上一般常見詐欺集團
      騙取或以其他不法方式取得人頭帳戶後，為確認該帳戶是
      否可用，於供作使用前所為之小額匯款測試情形，足見詐
      欺集團使用者對於上揭2帳戶之金融卡所有人及來源具有
      充分信任，並不擔心遭受帳戶所有人掛失或領款，即應係
      於金融卡所有人同意下而取得，方屬可能。至於被告於檢
      察事務官詢問中辯稱其將密碼書寫於金融卡背面云云，但
      被告既能於檢察事務官詢問密碼時，立即回答，且係以出
      生年月日為密碼，顯然並無書寫於金融卡背面而危及使用
      安全之必要，況被告供稱其將家中存摺與金融卡分別存放
      （偵卷第113頁），可見其有保護金融帳戶使用安全之意
      識，更無將密碼書寫於金融卡背面之可能，其所辯此一情
      節不可採信，且參以上述，使用上揭2帳戶金融卡之詐欺
      集團亦無可能於未能確信該帳戶所有人不會報警或掛失止
      付之情形下，輕率用於詐欺取款之用。再被告所辯上揭遺
      失之情，並無可採，已如上述，其既未遺失上揭2帳戶之
      金融卡，則其將所保管之上揭2帳戶金融卡及密碼，於109
      年12月1日下午1時18分許至同年月3日晚上6時許間某日（
      附表中以編號3之被害人己○○最早於109年12月3日晚上6時
      許接獲詐騙電話），在不詳地點，以不詳方式，提供詐欺
      集團或所屬之人收受使用，應足認定。
　㈤按金融機構帳戶事關存戶個人財產權益之保障，屬個人理財
    工具，若與存戶存摺、金融卡及密碼結合，其專屬性及私密
    性更高，除非本人或與本人具有密切親誼關係者，難認有何
    正當理由可自由流通使用他人之存摺、金融卡，是稍具通常
    社會歷練之一般人自應妥為保管該等物品，縱有特殊情況，
    致須將該等物品交付與己不具密切親誼之人時，亦必深入瞭
    解其用途及該人之信用，以防遭他人不當或違法使用。又一
    般民眾皆可依金融機構之規定，自由申請開設金融帳戶，並
    無任何特殊限制，亦得同時在不同金融機構申請多數帳戶使
    用，而金融卡僅供存、提款或匯款等使用，並無供為借款或
    徵信目的之用。再存摺、金融卡及密碼等有關個人財產及身
    分之物品，如落於不明人士手中，易遭利用作為財產犯罪之
    人頭帳戶，供為詐欺集團收取款項之用，而現時社會上利用
    中獎誘惑、網路購物或拍賣、佯稱個資或信用遭人盜用等各
    式手段，以遂行詐欺取財目的之事，時有所聞，詐欺集團為
    掩飾其不法行徑，避免查緝，經常利用他人金融機構帳戶以
    獲取犯罪所得之案件，亦層出不窮，此等訊息屢經報章雜誌
    、新聞媒體及政府宣導再三披露，故避免金融機構帳戶為不
    明人士利用，已為一般生活認知所應有之通常認識至明。查
    被告於本件犯行時之年齡為37歲，其自述學歷為高職畢業，
    曾長期從事美髮業之工作，係具有一定之智識程度及社會經
    驗之人，應可預見將金融機構帳戶交付不明之他人使用，易
    遭詐欺集團供為詐取財物之犯罪工具，詎被告因不明原因，
    將上揭2帳戶之金融卡及密碼交付他人使用，是其就提供該
    帳戶後，嗣經用以詐欺取財及洗錢之事實，當屬容認發生而
    不違背其本意，應可認定。
  ㈥按刑法上所稱之幫助犯，係指以幫助之意思，對於正犯資以
    助力，而未參與實施犯罪之行為者而言。又行為人對於構成
    犯罪之事實，明知並有意使其發生者，為直接故意（確定故
    意），行為人對於構成犯罪之事實，預見其發生而其發生並
    不違背其本意者，為間接故意（不確定故意），二者雖均為
    犯罪之責任條件，但其態樣並不相同，故刑法第13條第1 項
    、第2項分別予以規定，以示區別。凡認識犯罪事實，並希
    望其發生者為直接故意；僅有認識，無此希望，但其發生亦
    不違背其本意者，為間接故意（參見最高法院49年台上字第
    77號判決、88年度台上字第4021號判決意旨）。本件雖無證
    據足認被告有以自己參與犯罪之意思，參與詐欺如附表所示
    被害人及洗錢之犯罪構成要件行為或構成要件以外之行為，
    而不得遽論以詐欺取財及一般洗錢罪之共同正犯，或認其有
    幫助之直接故意。惟其對於所交付上揭2帳戶之金融卡及密
    碼等物，可能遭用為詐騙收取款項之工具等情，既有預見，
    詎仍提供該帳戶供他人使用，其雖未參與實施犯罪之行為，
    然對其所為可能對正犯構成犯罪資以助力之事實，顯已預見
    其發生而其發生並不違背其本意，即基於幫助詐欺取財及幫
    助洗錢之不確定犯意而提供金融機構帳戶，幫助詐欺集團成
    員遂行詐騙如附表所示被害人匯款及取款，應可認為其行為
    係屬詐欺取財、一般洗錢罪構成要件以外之幫助行為。
  ㈦綜上所述，被告將其之土地銀行帳戶與曾禹翔之臺灣銀行帳
    戶之金融卡及密碼等物，交付他人或詐欺集團所屬成員，以
    供該詐欺集團作為詐欺使用，係屬基於有所預見並提供助力
    之不確定故意為之甚明。本案事證明確，被告幫助詐欺取財
    及幫助一般洗錢犯行堪以認定，應依法論科。
三、論罪科刑：
  ㈠按特定犯罪之正犯實行特定犯罪後，為掩飾、隱匿其犯罪所
    得財物之去向及所在，而令被害人將款項轉入其所持有、使
    用之他人金融帳戶，並由該特定犯罪正犯前往提領其犯罪所
    得款項得手，如能證明該帳戶內之款項係特定犯罪所得，因
    已被提領而造成金流斷點，該當掩飾、隱匿之要件，該特定
    犯罪正犯自成立一般洗錢罪之正犯。又行為人提供金融帳戶
    提款卡及密碼予不認識之人，非屬洗錢防制法第2條所稱之
    洗錢行為，不成立同法第14條第1項一般洗錢罪之正犯；如
    行為人主觀上認識該帳戶可能作為收受及提領特定犯罪所得
    使用，他人提領後即產生遮斷資金流動軌跡以逃避國家追訴
    、處罰之效果，仍基於幫助之犯意而提供，應論以幫助犯同
    法第14條第1項之一般洗錢罪（參見最高法院刑事大法庭108
    年度台上大字第3101號裁定意旨）。
  ㈡核被告戊○○所為，係犯刑法第30條第1項前段、同法第339條
    第1項之幫助詐欺取財罪；刑法第30條第1項前段、違反洗錢
    防制法第2條第2款而犯同法第14條第1項之幫助一般洗錢罪
    。又被告以一個提供數金融機構帳戶之行為，幫助詐欺集團
    對附表所示之數被害人詐取財物及洗錢，係以一行為各觸犯
    數同一罪名，為想像競合犯，應依刑法第55條規定，從一重
    之幫助一般洗錢罪處斷。另本件依上揭事證，僅足認定被告
    所為係詐欺取財、一般洗錢罪構成要件以外之幫助行為，難
    認其與實行詐欺者本於共同犯罪之犯意聯絡，而有參與或分
    擔詐欺及一般洗錢犯行，又使用他人帳戶為詐欺犯罪者，本
    係利用他人帳戶以掩飾或隱匿特定犯罪所得之去向、所在，
    是被告雖可預見其提供帳戶供為詐欺及洗錢不法犯行，惟其
    主觀上並無將他人實行之詐欺及洗錢犯行視為自己犯行之共
    同犯意聯絡之虞，尚無令其負共同詐欺及一般洗錢罪責，併
    予敘明。再被告僅將其帳戶之金融卡及密碼提供他人使用，
    無證據顯示該詐欺集團成員之共同正犯人數為3人以上或有
    未滿18歲之人，或被告就其幫助之正犯人數或年齡有所認識
    或預見，依罪疑唯輕及「所知輕於所犯，從其所知」之法理
    ，堪認被告基於幫助故意所認知之範圍僅及於普通詐欺犯行
    ，應論以被告幫助普通詐欺取財犯行如上，併予敘明。
　㈢被告以幫助之意思，參與一般洗錢罪構成要件以外之行為，
    為幫助犯，爰依刑法第30條第2項規定，按正犯之刑減輕之
    。
　㈣爰審酌被告本身雖未實際參與詐欺取財及洗錢犯行，但其提
    供金融機構帳戶供不法犯罪集團使用，不僅造成執法機關不
    易查緝犯罪所得之去向、所在，嚴重危害社會治安，助長社
    會犯罪風氣，更造成被害人求償上之困難，應予非難。另酌
    被告與同居人曾禹翔育有稚齡2女，被告之學歷為高職畢業
    ，曾從事美髮業15年，近來至六輕工業區餐飲部工作，其為
    低收入戶（本院港金簡卷第31頁），無不動產，其與同居人
    之收入勉足支應生活所需，經濟狀況勉以維持。其犯後仍矢
    口否認，未能坦述其交付帳戶之情節，自難為其犯後態度有
    利之認定，又酌其幫助犯行之正犯犯罪情節及所生危害範圍
    ，其未與被害人進行調解或和解等一切情狀，量處如主文所
    示之刑，並諭知罰金如易服勞役之折算標準。
四、沒收部分：
　㈠犯罪所得之沒收、追繳或追徵，在於剝奪犯罪行為人之實際
    犯罪所得（原物或其替代價值利益，即包括違法行為所得、
    其變得之物或財產上利益及其孳息），使其不能坐享犯罪之
    成果，以杜絕犯罪誘因，可謂對抗、防止經濟、貪瀆犯罪之
    重要刑事措施，性質上屬類似不當得利之衡平措施，著重所
    受利得之剝奪，是苟無犯罪所得，自不生利得剝奪之問題。
    又幫助犯係指就他人之犯罪加以助力，使其易於實施之積極
    或消極行為而言，其犯罪態樣與實施犯罪之正犯有異，其所
    處罰者，乃其提供助力之行為本身，而非正犯實施犯罪之行
    為，因此幫助犯對正犯所有供犯罪所用或因犯罪所得之物，
    無庸併為沒收之宣告。又幫助犯僅係對於犯罪構成要件以外
    行為為加工，除因幫助行為有所得外，正犯犯罪所得非屬幫
    助犯之犯罪成果，自不得對其為沒收之諭知（參見最高法院
    88年度台上字第6234號、106年度台上字第1196號判決意旨
    ）。
　㈡本件查無證據認定被告所為幫助詐欺及洗錢犯行，有何獲取
    不法利得，故無庸為犯罪所得沒收或追徵之諭知。
　㈢又洗錢防制法第18條第1項前段固規定：「犯第14條之罪，其
    所移轉、變更、掩飾、隱匿、收受、取得、持有、使用之財
    物或財產上利益，沒收之。」，惟被告非實際提款或得款之
    人，亦未將該財物或財產上利益移轉或變更等行為，非洗錢
    防制法第14條第1項之正犯，自無上開規定之適用。
五、適用之法律：
　㈠刑事訴訟法第299條第1項前段、第452條。
　㈡洗錢防制法第14條第1項，刑法11條前段、第30條、第42條第
    3項、第55條、第339條第1項，刑法施行法第1條之1第1項。
本案經檢察官甲○○聲請簡易判決處刑，檢察官蔡如琳到庭執行職
務。
中　　華　　民　　國　　110 　年　　12　　月　　6 　　日
                  刑事第三庭  審判長  法  官  吳基華
　　　　　　　　　　　                法  官  蔡美華 
　　　　　　　　　　　                法  官  蘇珈漪
以上正本證明與原本無異。　　　　　　　　　　
如不服本判決應於收受判決後20日內向本院提出上訴書狀，並應
敘述具體理由；其未敘述上訴理由者，應於上訴期間屆滿後20日
內向本院補提理由書（均須按他造當事人之人數附繕本）。「切
勿逕送上級法院」。
                                      書記官  李雅怡 
中　　華　　民　　國　　110 　年　　12　　月　　6 　　日
附記論罪法條全文：
洗錢防制法第14條
有第二條各款所列洗錢行為者，處7年以下有期徒刑，併科新臺
幣5百萬元以下罰金。
前項之未遂犯罰之。
前二項情形，不得科以超過其特定犯罪所定最重本刑之刑。
刑法第339條
意圖為自己或第三人不法之所有，以詐術使人將本人或第三人之
物交付者，處5年以下有期徒刑、拘役或科或併科50萬元以下罰
金。
以前項方法得財產上不法之利益或使第三人得之者，亦同。
前二項之未遂犯罰之。
附表：被害人遭受詐騙之情節。　　
編 號 被害人（有無告訴） 詐欺集團之詐騙方式   匯款時間  匯款金額  (新臺幣/不含手續費)   匯入帳戶      1                     丙○○  (有)   詐欺集團成員於109年12月3日晚間7時49分許，佯為愛墾丁旅遊網客服及郵局行員，致電告訴人丙○○，並訛稱重複下單，需解除設定云云，致丙○○陷於錯誤，而依指示匯款至詐欺集團所指定之帳戶。   ⑴109年12月3日晚間8時27分許    ⑵109年12月3日晚間8時19分許  ⑴12,985元 ⑵29,989元  ⑴曾禹翔之臺灣銀行帳戶     ⑵被告戊○○之土地銀行帳戶    2                       乙○○  (有)  詐欺集團成員於109年12月3日晚間7時22分許，佯為愛墾丁旅遊網客服及台北富邦銀行行員，致電告訴人乙○○，並訛稱未完成退費，將重複扣款，需解除設定云云，致乙○○陷於錯誤，而依指示匯款至詐欺集團所指定之帳戶。     ⑴109年12月3日晚間8時2 分許 ⑵109年12月3日晚間8時5 分許   ⑴49,987元  ⑵49,987元   曾禹翔之臺灣銀行帳戶            3                        己○○  (有)                                                                                    詐欺騙集團成員於109 年12月3日晚間6時13分許，佯為屏東國立海洋生物博物館客服及聯邦銀行行員，致電告訴人己○○，並訛稱購票系統遭駭，將強制扣款，需解除設定云云，致己○○陷於錯誤，而依指示匯款至詐欺集團所指定之帳戶。         109年12月3日晚間7 時許                                                                                              29,987元                                                                                                                    被告戊○○之土地銀行帳戶                                                                                                                                                4                       丁○○  (無)                                                                詐欺騙集團成員於109年12月3日晚間8時38分許，佯為旅遊達人網客服及台新銀行行員，致電被害人丁○○，並訛稱內部疏失，需取消訂單云云，使丁○○陷於錯誤，而依指示匯款至詐欺集團所指定之帳戶。 109年12月3日晚間9 時8分許                                                                          9,039元                                                                                              曾禹翔之臺灣銀行帳戶